臺灣高等法院民事裁定
111年度勞抗字第39號
抗  告  人  邱寶嬌  

代  理  人  高宏銘律師
上列抗告人因與相對人振磬科技股份有限公司間請求給付資遣費
（移轉管轄）事件，對於中華民國111年2月17日臺灣臺北地方法
院111年度勞補字第104號裁定提起抗告，本院裁定如下：
    主  文
抗告駁回。
抗告訴訟費用由抗告人負擔。
    理  由
一、本件抗告意旨略以：伊自民國107年9月10日起受僱於相對人
    ，迄110年10月遭資遣。相對人於伊任職期間短少給付薪資
    、特別休假工資及資遣費，並短少提繳勞工退休金，遂向原
    法院起訴請求相對人給付新臺幣（下同）60萬6676元本息，
    及提繳勞工退休金3萬2400元至伊勞工退休金專戶（下稱本
    件訴訟）。因兩造約定伊每週有4天在公司工作，1天在家裡
    工作，伊之勞務提供地即為相對人所在地之新竹市東區及伊
    住所之臺北市大安區，原法院依勞動事件法第6條第1項前段
    規定自有管轄權。詎原裁定以伊之勞務提供地係在相對人設
    於新竹市東區之主營業所為由，逕依職權裁定將本件訴訟移
    送臺灣新竹地方法院（下稱新竹地院）審理，自非適法，爰
    依法提起抗告。
二、按勞動事件以勞工為原告者，由被告住所、居所、主營業所
     、主事務所所在地或原告之勞務提供地法院管轄，勞動事
    件法第6條第1項前段定有明文。次按，訴訟之全部或一部，
    法院認為無管轄權者，依原告聲請或依職權以裁定移送其管
    轄法院，勞動事件法第15條準用民事訴訟法第28條第1項亦
    有明文。又管轄權之有無，法院應依原告主張之事實，按諸
    法律關於管轄之規定，依職權調查認定，倘調查結果，原告
    所主張之債務履行地無法證明屬實，或被告抗辯債務履行地
    業經兩造合意變更為可採，法院即無從以原告所主張之債務
    履行地，決定管轄權之有無（參照最高法院109年度台抗字
    第1256號裁定意旨）。
三、經查：
　㈠本件訴訟係基於兩造所訂立勞動契約及勞工法令所生民事上
    權利義務之爭議，並以抗告人即勞工為原告，則依勞動事件
    法第2條第1項第1款規定，屬於勞動事件，應依勞動事件法
    第6條第1項前段、第7條第1項前段規定，定其管轄法院。其
    次，抗告人受僱於相對人擔任品保暨法規協理、生產營運副
    總，有聘任通知書、簽呈可稽（見原法院卷第71、73頁）。
    觀諸抗告人之聘任通知書，抗告人於107年9月10日受僱於相
    對人時，係至相對人公司辦理報到手續，而相對人設立於新
    竹市○區○○路00號7樓之1、7樓之2，有經濟部商工登記公示
    資料可稽（見原法院卷第35頁），且依抗告人之聘任通知書
    ，亦未記載抗告人之工作地點，抗告人既不爭執其每週有4
    天在相對人公司工作（見本院卷第11頁），佐以抗告人提起
    本件訴訟前，曾向新竹市政府申請勞資爭議調解，相對人亦
    稱兩造合意調整工時每週工作4天等語，有調解紀錄為憑（
    見原法院卷第65頁），參照勞資爭議處理法第9條第1項：「
    勞資爭議當事人一方申請調解時，應向勞方當事人勞務提供
    地之直轄市或縣（市）主管機關提出調解申請書。」規定，
    足見兩造約定抗告人之勞務提供地係在相對人設於新竹市東
    區之主事務所。
　㈡抗告人雖主張兩造約定其每週星期五固定在家工作1天，其住
    所即臺北市大安區亦為勞務提供地，且相對人未抗辯原法院
    無管轄權云云（見本院卷第11、57頁），固提出LINE對話紀
    錄、相對人公司之人資之電子郵件為證（見本院卷第27至43
    、59頁），惟相對人否認（見本院卷第65頁）。其次，觀諸
    上開LINE對話紀錄及電子郵件，僅能證明抗告人於108年10
    月4日、109年2月14日、110年6月4日星期五，以LINE簡訊聯
    繫工作事項，且抗告人於110年4月2、9日星期五註記為「在
    家工作」，仍無足證明兩造約定以抗告人住所地為勞務提供
    地。又本件訴訟尚未為本案之言詞辯論，且相對人不同意由
    原法院管轄（見本院卷第87頁），可見兩造並無以原法院管
    轄之合意。是則抗告人上開主張，均無可採。
　㈢準此，相對人之所在地及抗告人之勞務提供地均在新竹市東
    區，屬新竹地院管轄區域，則依首揭規定，新竹地院就本件
    訴訟始具管轄權。抗告人以原法院為第一審管轄法院，對相
    對人提起本件訴訟，即有未合。原法院以其無管轄權，依職
    權將本件訴訟裁定移送新竹地院，並無違誤。抗告意旨指摘
    原裁定不當，求予廢棄，為無理由，應予駁回。
四、據上論結，本件抗告為無理由，爰裁定如主文。　　　　
中　　華　　民　　國　　111 　年　　6 　　月　　23　　日
                  勞動法庭 
                      審判長法  官  胡宏文
                            法  官  楊雅清
                            法  官  陳心婷
正本係照原本作成。
不得再抗告。
中　　華　　民　　國　　111 　年　　6 　　月　　23　　日

 　　　　　　　　　　　　 　書記官  黃麒倫